【裁判字號】    98,中交簡上,650
【裁判日期】    980825
【裁判案由】    公共危險
【裁判全文】
臺灣臺中地方法院刑事判決         98年度中交簡上字第650號
上  訴  人  乙○○
即  被  告
                    國民
上列上訴人即被告因公共危險案件，不服本院臺中簡易庭98年度
中交簡字第848號，中華民國98年4月23日第一審判決（聲請案號
：臺灣臺中地方法院檢察署98年度速偵字第1272號），提起上訴
，本院判決如下：
    主    文
上訴駁回。
    犯罪事實及理由
一、本案經本院合議庭審理結果，認第一審簡易判決認事用法及
    量刑均無不當，應予維持，並引用本院第一審刑事簡易判決
    （包括檢察官聲請簡易判決處刑書）記載之犯罪事實、證據
    及理由（如附件）。
二、上訴人即被告乙○○（下稱被告）上訴意旨略以：伊於98年
    3月16日晚上8時至10時30分許，於社區開會，嗣於同日晚上
    11時20分抵達全家ＫＴＶ為朋友慶生至翌（17）日凌晨0 時
    30 分結束，其間飲用臺灣啤酒2罐，亦有唱歌跳舞及外出抽
    煙，於慶生會結束後，神智清楚地騎乘機車欲沿臺中市○○
    路返回北屯住處，於市政路遇紅燈停下，亦能辨識行車號誌
    ，並無達不能安全駕駛動力交通工具之程度，酒精濃度測試
    應不會達每公升0.55毫克，伊懷疑此是機具故障或員警為求
    績效而造假云云。
三、本院查：
  (一)被告上揭犯罪事實，業經被告於偵查中坦承不諱，且有臺中
    市警察局舉發違反道路交通事件通知單、刑法第185條之3案
    件，查獲測試、觀察職務報告、酒精濃度測試單各1份附卷
    可稽，足徵被告於偵查中之自白與事實相符，堪以採信。
  (二)本件被告為警查獲之過程，業據證人即警員甲○○於本院審
    理時結證稱：本案是伊與另1 位同事巡邏時攔檢的，當時是
    凌晨0 時20、30分許，伊等擔服市區巡邏，行經臺中市○○
    路左轉惠文路，經過全家ＫＴＶ的時候，被告從全家ＫＴＶ
    的路邊騎車出來，伊與同事看到被告機車剛起步時有稍微搖
    擺的情形，不像一般正常人在行駛的狀況，伊等即跟隨在後
    慢慢觀察被告騎車行駛狀態約3至5分鐘左右，後來被告剛好
    在市○路○○○路口停等紅燈時，機車超過停止線，停在停
    止線前方的機車待轉區內，像這種輕微違規，通常伊等只會
    勸導，不會做酒精濃度測試，但伊等鳴警笛請被告靠右停車
    接受攔檢，靠近被告時，就聞到濃厚的酒味，伊等就詢問被
    告是否喝完酒超過15分鐘，據被告說是凌晨時就喝完酒，已
    經超過15分鐘了，伊等再提供礦泉水給被告漱口，並告知被
    告所有的權利，請被告配合作酒測，如果未超過0.25就不開
    單，如果在每公升0.25到0.55毫克以下就開單告發，並留置
    其駕駛工具，每公升0.55毫克以上就移送公共危險，如果拒
    測會扣照、罰款等義務，被告就於同日凌晨零時47分，配合
    酒測，酒測值是每公升0.55毫克，伊等使用的酒測器每年都
    有送中央標準局檢驗，伊等將被告攔查後，與被告談話時，
    被告有喝酒過後多話，且說話比較大聲之情形，所以伊等就
    帶被告返回隊部製作筆錄，再以被告無法安全駕駛而移送臺
    灣臺中地方法院檢察署，但被告表示他是清醒的等語甚詳（
    見本院卷第25頁背面至第26頁）。且查，證人甲○○與被告
    素未謀面等情，復據證人甲○○於本院審理時陳明在卷（見
    本院卷第26頁背面），自無甘冒偽證罪責之風險，而故意誣
    陷被告之動機及必要，是其上開證言，足堪採信。被告嗣後
    翻異前詞，空言質疑證人甲○○故意造假、陷害，或酒測儀
    器不準確，惟未能說明其上開懷疑之依據、事證，以供本院
    查核，其辯解自難採信。
  (三)按刑法第185條之3所稱服用酒類或其他相類之物，不能安全
    駕駛動力交通工具之公共危險罪，係屬抽象危險犯之規定，
    此種抽象危險係伴隨飲酒過量之行為而當然成立。換言之，
    只需客觀上有此種行為出現，危險即視為存在，至於有無肇
    事之具體結果，均不影響公共危險罪責之成立。再者，參考
    德、美等國家之認定標準，在酒精吐氣濃度達每公升0.55毫
    克（或血液濃度達百分之0.11）時，就人體生理行為方面，
    會產生視覺反應遲鈍、影像不能集中、走路或講話可能發抖
    、動作笨拙等影響，就駕駛能力方面，亦會產生駕駛反應遲
    鈍、同時不能看清前方路況及車旁照後鏡等影響，在此情形
    下，其肇事率為一般正常人之10倍。被告酒後呼氣酒精濃度
    達每公升0.55毫克，且又有多話、說話大聲等酒醉現象，顯
    見被告已達不能安全駕駛動力交通工具之程度至為灼然，其
    犯行已堪認定。
四、綜上所述，被告所辯係屬事後卸責之詞，不足採信。其上訴
    意旨否認犯罪，仍執陳詞指摘原判決不當，並無理由，應予
    駁回。
據上論斷，應依刑事訴訟法第455條之1第1項、第3項、第373 條
、第368條，判決如主文。
本案經檢察官王淑月到庭執行職務。
中    華    民    國    98    年    8     月    25    日
                  刑事第十六庭  審判長法  官  陳玉聰
                                      法  官  洪挺梧
                                      法  官  郭妙俐
上正本證明與原本無異。
本件不得上訴。
                                      書記官  蔡秋明
中    華    民    國    98    年    8     月    25    日


司法院資訊處製作；財團法人民間司法改革基金會備份。
